臺灣桃園地方法院刑事判決　　　　　 100年度審易字第2396號
公　訴　人　臺灣桃園地方法院檢察署檢察官
被　　　告　吳瑞龍
上列被告因竊盜案件，經檢察官提起公訴（100 年度偵字第2108
0 號、第22070 號），被告於本院準備程序進行中，就被訴事實
為有罪之陳述，經本院告知簡式審判程序意旨，並聽取當事人之
意見後，本院裁定依簡式審判程序審理，判決如下：
    主  文
吳瑞龍共同竊盜，累犯，處有期徒刑肆月，如易科罰金，以新臺
幣壹仟元折算壹日，扣案之手套壹雙沒收；又共同竊盜，累犯，
處有期徒刑肆月，如易科罰金，以新臺幣壹仟元折算壹日，扣案
之帽子壹頂沒收。應執行有期徒刑柒月，如易科罰金，以新臺幣
壹仟元折算壹日，扣案之手套壹雙、帽子壹頂均沒收。
    事  實
一、吳瑞龍前於民國96年間因竊盜等案件，分別經臺灣臺北地方
    法院以96年度易字第2013號判決及臺灣高等法院以96年度上
    易字第2840號判決，分別判處有期徒刑3 月共13罪，其中10
    罪減為有期徒刑1 月又15日、有期徒刑6 月1 罪、有期徒刑
    7 月共2 罪、有期徒刑5 月1 罪確定，上開17罪，再經高等
    法院以97年度聲字第1000號裁定，定其應執行刑為有期徒刑
    2 年11月確定，經入監執行後，於99年3 月31日假釋出監，
    所餘刑期交付保護管束，已於99年9 月10日依行刑累進處遇
    條例之規定縮短刑期後假釋期滿，未經撤銷假釋，其未執行
    之刑，以已執行論。詎其仍不知悛悔，與真實姓名、年籍均
    不詳綽號「阿宏」（下稱「阿宏」）之成年男子，共同意圖
    為自己不法之所有，基於竊盜之犯意聯絡，分別為下列之犯
    行：
  (一)於100 年1 月21日凌晨1 時許前之某時，在桃園縣楊梅市○
    ○街551 之1 號前，由吳瑞龍戴上其所有用以避免留下指紋
    而遭警追查身分之手套1 雙後在旁把風、協助，「阿宏」則
    持在地上所拾得之不詳物品（無證據證明屬兇器）敲破停放
    於該處屬於陳淑惠所有、現由朱嘉羚管領使用中之車牌號碼
    3737-TX 號自用小客車之車窗玻璃後，開啟車門進入車內，
    再以不詳方式啟動引擎而竊取該自用小客車，得手後供其等
    2 人代步之用。迨於不詳時間，因車輛油料耗盡，吳瑞龍及
    「阿宏」遂將上開竊得之自用小客車棄置在宜蘭縣宜蘭市○
    ○路○ 段202 巷巷口。嗣於100 年1 月27日上午9 時10分許
    ，經警在上開棄置地點尋獲上開自用小客車後，採集車上遺
    留之上開手套1 雙內側斑跡上之DNA ，經鑑驗比對後與吳瑞
    龍之DNA 型別相符，始查悉上情。
  (二)於100 年1 月25日清晨3 時30分許起至同日上午6 時50分許
    止間之某時，在臺北市大安區○○○路96巷20號前之停車格
    內，由吳瑞龍戴上其所有用以避免留下毛髮而遭警追查身分
    之帽子1 頂後在旁把風、協助，「阿宏」則持其所有之鑰匙
    1 支（未扣案）為工具，開啟停放於該處，屬於陳盈楹所有
    車牌號碼8787-QD 號自用小客車之車門，並進入車內後，再
    以上開鑰匙啟動引擎而竊取該自用小客車，得手後供其等2
    人代步之用。迨於不詳時間，因車輛油料耗盡，吳瑞龍及「
    阿宏」遂將上開竊得之自用小客車棄置在臺灣地區○路段旁
    。嗣於100 年2 月間某日，經警在上開棄置地點尋獲上開自
    用小客車後，採集車上遺留之帽子1 頂上之DNA ，經鑑驗比
    對後與吳瑞龍之DNA 型別相符，始查悉上情。
二、案經新北市政府警察局移送臺灣臺北地方法院檢察署偵查後
    呈請臺灣高等法院檢察署令轉臺灣桃園地方法院檢察署檢察
    官及宜蘭縣政府警察局宜蘭分局報請臺灣桃園地方法院檢察
    署檢察官偵查起訴。
    理  由
一、本件被告吳瑞龍所犯均係死刑、無期徒刑或最輕本刑為3 年
    以上有期徒刑以外之罪，亦非屬臺灣高等法院管轄第一審之
    案件，其於準備程序中就被訴事實均為有罪之陳述，經本院
    告知簡式審判程序之旨，並聽取當事人意見後，本院依刑事
    訴訟法第273 條之1 第1 項規定，裁定進行簡式審判程序，
    合先敘明。
二、又本件既經本院裁定改依簡式審判程序審理，則依刑事訴訟
    法第273 條之2 、同法第159 條第2 項之規定，不適用傳聞
    法則有關限制證據能力及證據調查之相關規定。
三、前開犯罪事實，業據被告吳瑞龍分別於本院準備程序及審理
    時均坦承不諱，並經證人即被害人陳盈楹、朱錦堂分別於警
    詢及檢察官訊問中陳述無訛，且有車牌號碼3737-TX 號自用
    小客車照片14張、宜蘭縣政府警察局車輛尋獲電腦輸入單、
    內政部警政署刑事警察局100 年4 月25日刑醫字第10000224
    88號鑑定書、內政部警政署刑事警察局100 年5 月12日刑醫
    字第1000036252號鑑定書、車牌號碼8787-QD 號自用小客車
    之汽車新領牌照登記書、汽（機）車各項異動登記書、車輛
    協尋電腦輸入單、車輛詳細資料報表、新北市政府警察局大
    安分局竊盜案查訪表各1 份等在卷可稽，另有扣案之手套1
    雙、帽子1 頂可資佐證，足認被告前揭自白核與事實相符，
    可以採信。綜上，本案事證明確，被告上揭犯行洵堪認定，
    應予依法論科。
四、論罪科刑：
  (一)核被告就犯罪事實(一)、(二)所為，均係犯刑法第320 條第1 項
    之普通竊盜罪。
  (二)公訴意旨雖以被告係持客觀上足供兇器使用之不明工具敲破
    車窗而犯附表編號1 所示之竊盜犯行，另持客觀上足供兇器
    使用之不明工具損壞車門鎖而犯附表編號2 所示之竊盜犯行
    ，而認被告與共犯「阿宏」就上開所為均係犯刑法第321 條
    第1 項第3 款之攜帶兇器竊盜罪云云，惟被告堅詞否認有攜
    帶任何工具行竊，並辯稱「阿宏」係以路邊拾得之物加以敲
    破附表編號1 所示車輛之車窗玻璃，而以自備鑰匙竊取附表
    編號2 所示車輛等語。查本件並未扣得任何被告用以行竊之
    工具，且足以敲破車窗玻璃或損壞車門鎖之物品並非當然即
    屬該條所規範之兇器，自難僅以該等遭竊車輛之車窗玻璃遭
    擊破或車門鎖遭破壞，逕認被告與「阿宏」係持兇器行竊，
    公訴人既無法舉證證明被告及「阿宏」係持客觀上足以加害
    人之生命、身體，而具有危險性之器械行竊，依罪疑惟輕、
    有利被告之原則，自難逕認被告本件所為係犯刑法第321 條
    第1 項第3 款之攜帶兇器竊盜罪，是公訴意旨，容有誤會，
    惟基本社會事實相同，爰依法變更起訴法條，附此敘明。
  (三)被告就上開2 次竊盜犯行，與「阿宏」均具有犯意聯絡及行
    為分擔，應論以共同正犯。
  (四)被告所犯上開2 罪間，犯意各別，行為互殊，應予分論併罰
    。
  (五)又被告有如事實欄一所載之犯罪科刑及執行完畢紀錄，此有
    臺灣高等法院被告前案紀錄表在卷可按，其於有期徒刑執行
    完畢後，於5 年以內故意再犯本件有期徒刑以上之各罪，均
    為累犯，應依刑法第47條第1 項之規定各加重其刑。
  (六)爰審酌被告不思努力以正當勞力謀生，且曾因竊盜案件，經
    判處罪刑並執行完畢，仍不知警惕檢束，再度恣意竊取他人
    財物，危害社會治安非輕，原不宜寬縱，復兼衡被告坦承犯
    行，犯後態度尚可等一切情狀，分別量處如主文所示之刑，
    並定其應執行之刑，及就各宣告刑與所定應執行刑均諭知易
    科罰金之折算標準，以示懲儆。
  (七)末查，被告於犯罪事實(一)所扣得之手套1 雙、於犯罪事實(二)
    所扣得之帽子1 頂，均係被告所有，且係用以避免留下指紋
    、毛髮而遭警追查其身分，自屬供被告分別為上開犯行所用
    之物，爰依法於被告所犯各該竊盜犯行罪項下宣告沒收。至
    被告與「阿宏」2 人於犯罪事實(一)行竊時，所使用予以敲破
    車窗玻璃之不詳物，係在路邊拾得之物，非被告或「阿宏」
    所有，爰不予宣告沒收；另被告與「阿宏」2 人於犯罪事實
    (二)行竊時，所使用之鑰匙1 支，因未扣案，且復乏確據證明
    尚屬存在，爰不併予宣告沒收，附此敘明。
據上論斷，應依刑事訴訟法第273 條之1 第1 項、第299 條第1
項前段、第300 條，刑法第28條、第320 條第1 項、第47條第1
項、第41條第1 項前段、第8 項、第51條第5 款、第38條第1 項
第2 款，刑法施行法第1 條之1 第1 項、第2 項前段，判決如主
文。
本案經檢察官白勝文到庭執行職務。
中    華    民    國   100    年    12    月    30    日
                        刑事庭    法  官  羅國鴻
以上正本證明與原本無異。
如不服本判決，應於判決送達後10日內向本院提出上訴狀（應附
繕本），其未敘述上訴理由者，應於上訴期間屆滿後20日內補提
理由書狀於本院，上訴於臺灣高等法院。
                                  書記官  張筆隆
中    華    民    國   100    年    12    月    30    日
【論罪科刑法條】
中華民國刑法第320 條
（普通竊盜罪、竊佔罪）
意圖為自己或第三人不法之所有，而竊取他人之動產者，為竊盜
罪，處五年以下有期徒刑、拘役或五百元以下罰金。
意圖為自己或第三人不法之利益，而竊佔他人之不動產者，依前
項之規定處斷。
前二項之未遂犯罰之。